---
title: "Pima Indians Diabetes Database"
output: github_document
---


##資料前處理
此資料來源為Pima Indians Diabetes Database
###資料介紹:糖尿病資料集
escription: Predict the onset of diabetes in female Pima Indians from medical record data.
Type: Binary Classification
Dimensions: 768 instances, 9 attributes
Inputs: Numeric
Output: Categorical, 2 class labels
###資料介紹:糖尿病資料集
Number of times pregnant
Plasma glucose concentration a 2 hours in an oral glucose tolerance test
Diastolic blood pressure (mm Hg)
Triceps skin fold thickness (mm)
2-Hour serum insulin (mu U/ml)
Body mass index (weight in kg/(height in m)^2)
Diabetes pedigree function
Age (years)
Class variable (0 or 1)

### 資料讀取
```{r }
install.packages("mlbench")
library(mlbench)
data(PimaIndiansDiabetes)
str(PimaIndiansDiabetes) 
head(PimaIndiansDiabetes)
library(knitr)
kable(head(PimaIndiansDiabetes),)
```
| pregnant| glucose| pressure| triceps| insulin| mass| pedigree| age|diabetes |
|--------:|-------:|--------:|-------:|-------:|----:|--------:|---:|:--------|
|        6|     148|       72|      35|       0| 33.6|    0.627|  50|pos      |
|        1|      85|       66|      29|       0| 26.6|    0.351|  31|neg      |
|        8|     183|       64|       0|       0| 23.3|    0.672|  32|pos      |
|        1|      89|       66|      23|      94| 28.1|    0.167|  21|neg      |
|        0|     137|       40|      35|     168| 43.1|    2.288|  33|pos      |
|        5|     116|       74|       0|       0| 25.6|    0.201|  30|neg      |

### 將資料隨機分為訓練組與測試組
隨機將2/3的資料分到訓練組（Test==F），剩下1/3為測試組（Test==T
```{r}
PimaIndiansDiabetesC<-
PimaIndiansDiabetes[complete.cases(PimaIndiansDiabetes),]
c(nrow(PimaIndiansDiabetes),nrow(PimaIndiansDiabetesC))
PimaIndiansDiabetesC$Test<-F
PimaIndiansDiabetesC[
sample(1:nrow(PimaIndiansDiabetesC),nrow(PimaIndiansDiabetesC)/3),
]$Test<-T
c(sum(PimaIndiansDiabetesC$Test==F),sum(PimaIndiansDiabetesC$Test==T))
PimaIndiansDiabetesC$diabetes<-factor(PimaIndiansDiabetesC$diabetes,levels=c("pos","neg"))
```
可得訓練組案例數為512，測試組案例數為256



##預測模型建立

### 模型建立
```{r }
fit<-glm(diabetes~.,PimaIndiansDiabetesC[PimaIndiansDiabetesC$Test==F,],family="binomial")
library(MASS)
finalFit<-stepAIC(fit,direction = "both",trace = F)
summary(finalFit)$coefficients
library(knitr)
kable(summary(finalFit)$coefficients,)
```
|            |   Estimate| Std. Error|   z value| Pr(>&#124;z&#124;)|
|:-----------|----------:|----------:|---------:|------------------:|
|(Intercept) |  8.1384259|  0.8347827|  9.749155|          0.0000000|
|pregnant    | -0.1565576|  0.0350892| -4.461701|          0.0000081|
|glucose     | -0.0364430|  0.0043164| -8.442897|          0.0000000|
|pressure    |  0.0119172|  0.0060040|  1.984871|          0.0471589|
|insulin     |  0.0018489|  0.0009697|  1.906679|          0.0565621|
|mass        | -0.0915798|  0.0172509| -5.308714|          0.0000001|
|pedigree    | -0.5609676|  0.3496302| -1.604460|          0.1086127|


install.packages("caret")
install.packages("lattice")
install.packages("ggplot2")

### 模型說明
由上述參數可知，使用產出的資料以邏輯迴歸建立模型預測，經最佳化後，模型使用參數為pregnant、glucose、pressure、insulin、mass、pedigree  ，共6個參數，各參數代表從不同因素之下所得的資料結果

##預測模型驗證

```{r }
pimPred<-predict(finalFit,newdata = PimaIndiansDiabetesC[PimaIndiansDiabetesC$Test==T,])
pimAns<-ifelse(pimPred<0.5,"pos","neg") 
pimAns<-factor(pimAns,levels = c("pos","neg"))
#install.packages("caret")
#install.packages("lattice")
#install.packages("ggplot2")
library(caret)
sensitivity(pimAns,PimaIndiansDiabetesC[PimaIndiansDiabetesC$Test==T,]$diabetes)
specificity(pimAns,PimaIndiansDiabetesC[PimaIndiansDiabetesC$Test==T,]$diabetes)
posPredValue(pimAns,PimaIndiansDiabetesC[PimaIndiansDiabetesC$Test==T,]$diabetes)
negPredValue(pimAns,PimaIndiansDiabetesC[PimaIndiansDiabetesC$Test==T,]$diabetes)
```
