---
title: "NBA 2014-2015球季 各隊分析"
output: github_document
---

```{r setup, include=FALSE}
knitr::opts_chunk$set(echo = TRUE)
```

```{r} 
install.packages("SportsAnalytics")
library(SportsAnalytics)
NBA1415<-fetch_NBAPlayerStatistics("14-15")
names(NBA1415)
head(NBA1415)
```


##各隊最辛苦的球員
計算依據為出戰分鐘數最多的球員

```{r }
MaxPoint=aggregate(TotalPoints~Team,NBA1415,max)
NBA1415MaxPoint=merge(NBA1415,MaxPoint)
Output=NBA1415MaxPoint[order(NBA1415MaxPoint$TotalMinutesPlayed,decreasing = T),c("Team","Name","TotalMinutesPlayed")]
library(knitr)
kable(Output,digits = 2)
```
|   |Team |Name             | TotalMinutesPlayed|
|:--|:----|:----------------|------------------:|
|11 |HOU  |James Harden     |               2979|
|18 |MIN  |Andrew Wiggins   |               2971|
|25 |POR  |Damian Lillard   |               2928|
|13 |LAC  |Chris Paul       |               2860|
|30 |WAS  |John Wall        |               2841|
|24 |PHO  |Eric Bledsoe     |               2799|
|7  |DAL  |Monta Ellis      |               2698|
|15 |MEM  |Marc Gasol       |               2690|
|5  |CHI  |Pau Gasol        |               2682|
|8  |DEN  |Ty Lawson        |               2668|
|29 |UTA  |Gordon Hayward   |               2618|
|10 |GSW  |Stephen Curry    |               2613|
|22 |ORL  |Nikola Vucevic   |               2528|
|6  |CLE  |Lebron James     |               2497|
|9  |DET  |Andre Drummond   |               2497|
|19 |NOR  |Anthony Davis    |               2460|
|28 |TOR  |Kyle Lowry       |               2422|
|26 |SAC  |Rudy Gay         |               2412|
|1  |ATL  |Paul Millsap     |               2390|
|17 |MIL  |Khris Middleton  |               2378|
|21 |OKL  |Russel Westbrook |               2302|
|27 |SAN  |Tim Duncan       |               2224|
|3  |BRO  |Brook Lopez      |               2104|
|4  |CHA  |Al Jefferson     |               1991|
|16 |MIA  |Dwyane Wade      |               1974|
|23 |PHI  |Robert Covington |               1930|
|14 |LAL  |Jordan Hill      |               1877|
|12 |IND  |C.j. Miles       |               1843|
|2  |BOS  |Isaiah Thomas    |               1726|
|20 |NYK  |Carmelo Anthony  |               1430|

##各隊得分王

```{r }
MaxPoint<-aggregate(TotalPoints~Team,NBA1415,max)
NBA1415MaxPoint<-merge(NBA1415,MaxPoint)
output<-NBA1415MaxPoint[order(NBA1415MaxPoint$TotalPoints,decreasing=T),c("Team","Name","TotalPoints")]
library(knitr)
kable(output, digit=2)
```
|   |Team |Name             | TotalPoints|
|:--|:----|:----------------|-----------:|
|11 |HOU  |James Harden     |        2217|
|10 |GSW  |Stephen Curry    |        1900|
|21 |OKL  |Russel Westbrook |        1886|
|6  |CLE  |Lebron James     |        1740|
|25 |POR  |Damian Lillard   |        1720|
|19 |NOR  |Anthony Davis    |        1656|
|13 |LAC  |Chris Paul       |        1564|
|7  |DAL  |Monta Ellis      |        1513|
|29 |UTA  |Gordon Hayward   |        1463|
|5  |CHI  |Pau Gasol        |        1446|
|26 |SAC  |Rudy Gay         |        1432|
|22 |ORL  |Nikola Vucevic   |        1428|
|15 |MEM  |Marc Gasol       |        1413|
|18 |MIN  |Andrew Wiggins   |        1387|
|30 |WAS  |John Wall        |        1385|
|24 |PHO  |Eric Bledsoe     |        1377|
|16 |MIA  |Dwyane Wade      |        1331|
|28 |TOR  |Kyle Lowry       |        1244|
|3  |BRO  |Brook Lopez      |        1236|
|1  |ATL  |Paul Millsap     |        1218|
|8  |DEN  |Ty Lawson        |        1143|
|9  |DET  |Andre Drummond   |        1130|
|2  |BOS  |Isaiah Thomas    |        1101|
|4  |CHA  |Al Jefferson     |        1080|
|27 |SAN  |Tim Duncan       |        1070|
|17 |MIL  |Khris Middleton  |        1055|
|20 |NYK  |Carmelo Anthony  |         966|
|12 |IND  |C.j. Miles       |         942|
|23 |PHI  |Robert Covington |         927|
|14 |LAL  |Jordan Hill      |         841|

##各隊最有效率的球員

```{r }
NBA1415$Efficiency<-
    round(NBA1415$TotalPoints/NBA1415$TotalMinutesPlayed,digits=3)
EfficiencyMax<-merge(NBA1415,aggregate(Efficiency~Team,NBA1415,max))
output<-EfficiencyMax[order(EfficiencyMax$Efficiency,decreasing=T),
           c("Team","Name","Position","Efficiency","TotalPoints","TotalMinutesPlayed")]
library(knitr)
kable(output, digit=2)
```
|   |Team |Name             |Position | Efficiency| TotalPoints| TotalMinutesPlayed|
|:--|:----|:----------------|:--------|----------:|-----------:|------------------:|
|21 |OKL  |Russel Westbrook |PG       |       0.82|        1886|               2302|
|11 |HOU  |James Harden     |SG       |       0.74|        2217|               2979|
|10 |GSW  |Stephen Curry    |PG       |       0.73|        1900|               2613|
|26 |SAC  |Demarcus Cousins |C        |       0.71|        1421|               2013|
|6  |CLE  |Lebron James     |SF       |       0.70|        1740|               2497|
|20 |NYK  |Carmelo Anthony  |SF       |       0.68|         966|               1430|
|16 |MIA  |Dwyane Wade      |SG       |       0.67|        1331|               1974|
|19 |NOR  |Anthony Davis    |PF       |       0.67|        1656|               2460|
|15 |MEM  |Tyrus Thomas     |PF       |       0.67|           4|                  6|
|25 |POR  |Lamarcu Aldridge |PF       |       0.66|        1661|               2514|
|14 |LAL  |Kobe Bryant      |SG       |       0.65|         782|               1206|
|2  |BOS  |Isaiah Thomas    |PG       |       0.64|        1101|               1726|
|13 |LAC  |Blake Griffin    |PF       |       0.62|        1469|               2354|
|28 |TOR  |Louis Williams   |SG       |       0.62|        1242|               2016|
|24 |PHO  |Gerald Green     |SG       |       0.61|         884|               1447|
|18 |MIN  |Kevin Martin     |SG       |       0.60|         781|               1303|
|7  |DAL  |Charl Villanueva |PF       |       0.59|         403|                678|
|5  |CHI  |Derrick Rose     |PG       |       0.59|         904|               1531|
|3  |BRO  |Brook Lopez      |C        |       0.59|        1236|               2104|
|12 |IND  |Paul George      |SF       |       0.58|          53|                 92|
|23 |PHI  |Tony Wroten      |SG       |       0.57|         507|                894|
|22 |ORL  |Nikola Vucevic   |C        |       0.56|        1428|               2528|
|29 |UTA  |Gordon Hayward   |SF       |       0.56|        1463|               2618|
|4  |CHA  |Jannero Pargo    |PG       |       0.55|          41|                 74|
|9  |DET  |Brandon Jennings |PG       |       0.54|         632|               1172|
|1  |ATL  |Jeff Teague      |PG       |       0.52|        1162|               2231|
|27 |SAN  |Kawhi Leonard    |SF       |       0.52|        1057|               2031|
|8  |DEN  |Danilo Gallinari |SF       |       0.52|         734|               1421|
|17 |MIL  |Ersan Ilyasova   |PF       |       0.51|         669|               1319|
|30 |WAS  |John Wall        |PG       |       0.49|        1385|               2841|

##各隊三分球出手最準的球員

```{r }

NBA1415$ThreesP<-
    round(NBA1415$ThreesMade/NBA1415$ThreesAttempted,digits=3)
ThreesPMax<-merge(NBA1415,aggregate(ThreesP~Team,NBA1415,max))
output<-ThreesPMax[order(ThreesPMax$ThreesP,decreasing=T),
           c("Team","Name","Position","ThreesP","ThreesMade")]
library(knitr)
kable(output, digit=2)
```
|   |Team |Name             |Position | ThreesP| ThreesMade|
|:--|:----|:----------------|:--------|-------:|----------:|
|4  |CHA  |Cody Zeller      |C        |    1.00|          1|
|18 |MIL  |John Henson      |C        |    1.00|          1|
|30 |TOR  |Bruno Caboclo    |SF       |    0.67|          2|
|14 |LAL  |Dwight Buycks    |PG       |    0.64|          7|
|27 |POR  |Victor Claver    |PF       |    0.55|          6|
|20 |NOR  |Luke Babbitt     |SF       |    0.51|         59|
|8  |DEN  |Jamaal Franklin  |SG       |    0.50|          1|
|11 |HOU  |Dwight Howard    |C        |    0.50|          1|
|13 |LAC  |Lester Hudson    |SG       |    0.50|          3|
|25 |PHO  |Earl Barron      |PF       |    0.50|          2|
|26 |PHO  |Jerel Mcneal     |SG       |    0.50|          1|
|28 |SAC  |David Stockton   |PG       |    0.50|          1|
|1  |ATL  |Kyle Korver      |SG       |    0.49|        221|
|9  |DET  |Tayshaun Prince  |SF       |    0.46|         31|
|5  |CHI  |Pau Gasol        |PF       |    0.46|         12|
|2  |BOS  |Luigi Datome     |SF       |    0.45|         18|
|10 |GSW  |Stephen Curry    |PG       |    0.44|        286|
|22 |OKL  |Anthony Morrow   |SG       |    0.43|        141|
|17 |MIA  |Shannon Brown    |PG       |    0.43|          3|
|29 |SAN  |Tony Parker      |PG       |    0.43|         38|
|7  |DAL  |Richar Jefferson |SF       |    0.43|         66|
|6  |CLE  |Kyrie Irving     |PG       |    0.42|        155|
|21 |NYK  |Jose Calderon    |PG       |    0.42|         59|
|12 |IND  |Paul George      |SF       |    0.41|          9|
|32 |WAS  |Bradley Beal     |SG       |    0.41|        106|
|24 |PHI  |Hollis Thompson  |SG       |    0.40|        115|
|15 |MEM  |Jordan Adams     |SG       |    0.40|         10|
|16 |MEM  |Courtney Lee     |SG       |    0.40|         90|
|31 |UTA  |Jeremy Evans     |SF       |    0.40|          2|
|23 |ORL  |Channing Frye    |PF       |    0.39|        136|
|19 |MIN  |Shabazz Muhammad |SF       |    0.39|         20|
|3  |BRO  |Deron Williams   |PG       |    0.37|         87|

